【裁判字號】    99,全聲,55
【裁判日期】    991111
【裁判案由】    限期起訴
【裁判全文】
臺灣臺北地方法院民事裁定              99年度全聲字第55號
聲  請  人  甲○○
上列聲請人與相對人祭祀公業周明珠間假處分事件，聲請人聲請
命相對人限期起訴，本院裁定如下：
    主  文
聲請駁回。
    理  由
一、聲請意旨略以：相對人前曾向本院就其所有坐落於臺北市○
    ○區○○段4小段36地號及其上同地段1862建號即門牌號碼
    為臺北市○○區○○路2段86號之不動產為除移轉所有權及
    地上權予相對人或其指定（信託）之人外，不得為移轉、抵
    押、出租等之假處分聲請，並經本院以98年度裁全字第7297
    號民事裁定核准在案；惟相對人嗣後所提起之本院98年度訴
    字第1039號民事事件僅請求塗銷聲請人就前開不動產之所有
    權及地上權登記，並不及於該所有權及地上權讓與給付相對
    人或其指定（信託）名義人部分，故本院98年度訴字第1039
    號民事事件並非前揭假處分事件所保全之本案訴訟，為此爰
    依民事訴訟法第533條準用第529條第1項規定，聲請本院命
    相對人於收到法院命起訴之裁定七日內起訴等語。
二、首按，經准為假扣押，而本案尚未繫屬者，命假扣押之法院
    應依債務人聲請，命債權人於一定期間內起訴，民事訴訟法
    第529條第1項定有明文。又該條規定，於假處分準用之，同
    法第533條亦定有明文。第按，法院限期命債權人起訴者，
    以本案尚未繫屬者為限，倘本案已繫屬於法院或經法院判決
    確定者，自無依債務人之聲請，命債權人於一定期間內起訴
    之可言。又此之所謂起訴，係指依訴訟程序提起訴訟，得以
    確定其私權之存在，而取得給付之確定判決者而言（最高法
    院65年度台抗字第44號判例參照）。另假扣押所保全者，為
    金錢之請求或得易為金錢請求之請求，因之凡聲請假扣押所
    保全請求之原因事實，與起訴請求給付之原因事實相同，即
    屬上開條項所稱之起訴，最高法院82年度台抗字第564號及
    83年度台抗字第46號裁定意旨亦可參照。查，聲請人之前揭
    主張，固據提出本院98年度訴字第1039號民事判決、98年度
    裁全字第7297號民事裁定等件影本各1份在卷為證；然相對
    人聲請假處分所提出之民事聲請假處分裁定狀所陳述之原因
    事實內容與本院98年度訴字第1039號民事事件起訴請求之原
    因事實相同，此業經本院調閱前開98年度裁全字第7297號卷
    宗核閱無訛，揆諸前揭規定，相對人業已對聲請人起訴，堪
    可認定。從而，聲請人聲請命相對人於一定期間內提起訴訟
    ，核無必要，應予駁回。
三、依民事訴訟法第95條、第78條，裁定如主文。
中    華    民    國    99    年    11    月    11    日
                  民事第五庭  法  官  洪純莉
以上正本係照原本作成。
如對本裁定抗告須於裁定送達後10日內向本院提出抗告狀，並繳
納抗告費新臺幣1000元。
中    華    民    國    99    年    11    月    11    日
                              書記官  邱美嫆

司法院資訊處製作；財團法人民間司法改革基金會備份。
